【裁判字號】    99,上易,81
【裁判日期】    990114
【裁判案由】    竊盜
【裁判全文】
臺灣高等法院臺中分院刑事判決          99年度上易字第81號
上  訴  人
即  被  告  乙○○
                    現於臺中看守所
上列上訴人因竊盜案件，不服臺灣臺中地方法院98年度易字第35
37號中華民國98年11月23日第一審判決（起訴案號：臺灣臺中地
方法院檢察署98年度偵字第18884號），提起上訴，本院判決如
下：
    主  文
上訴駁回。
    理  由
一、按不服地方法院之第一審判決而上訴者，須提出上訴書狀，
    並應敘述具體理由，刑事訴訟法第三百六十一條第一項定有
    明文，此為上訴必備之程式；而所謂「具體理由」，必係依
    據卷內既有訴訟資料或提出新事證，指摘或表明第一審判決
    有何採證認事、用法或量刑等足以影響判決本旨之不當或違
    法，而構成應予撤銷之具體事由，始克當之（例如：依憑證
    據法則具體指出所採證據何以不具證據能力，或依憑卷證資
    料，明確指出所為證據證明力之判斷如何違背經驗、論理法
    則）；倘僅泛言原判決認定事實錯誤、違背法令、量刑失之
    過重或輕縱，而未依上揭意旨指出具體事由，或形式上雖已
    指出具體事由，然該事由縱使屬實，亦不足以認為原判決有
    何不當或違法者（例如：對不具有調查必要性之證據，法院
    未依聲請調查亦未說明理由，或援用證據不當，但除去該證
    據仍應為同一事實之認定），皆難謂係具體理由，俾與第二
    審上訴制度旨在請求第二審法院撤銷、變更第一審不當或違
    法之判決，以實現個案救濟之立法目的相契合，並節制濫行
    上訴（最高法院97年度台上字第892號刑事判決參照）。次
    原審法院認為上訴不合法律上之程式者，應以裁定駁回之。
    第二審法院認為上訴書狀未敘述理由或上訴有第三百六十二
    條前段之情形者，應以判決駁回之。又分別為刑事訴訟法第
    三百六十二條、第三百六十七所明定。再第三百六十七條之
    判決，得不經言詞辯論為之。同法第三百七十二條亦定有明
    文。
二、本件原判決以被告乙○○與劉宏裕、劉佳京、羅國彰結夥三
    人以上，共同基於意圖為自己不法所有之犯意聯絡，於98年
    5月中旬某日，由羅國彰駕駛車牌號碼X8-5919號自用小客車
    ，搭載劉宏裕、劉佳京及乙○○，前往臺中縣東勢鎮○○路
    39號之甲○○所有之檳榔園，由羅國彰持其所有客觀上可供
    兇器使用之鐮刀將檳榔樹上之檳榔約2000多顆割下，再由劉
    宏裕、劉佳京及乙○○將割下之檳榔以羅國彰所有之尼龍繩
    綑綁後搬運上車而竊取之。得手後，由羅國彰負責變賣，得
    款朋分花用。嗣於98年5月26日（原判決誤記載為8月26日）
    ，警方提訊劉宏裕調查其他案件時，劉宏裕於偵查犯罪機關
    未發覺前主動供出上情，自首而願意接受裁判，並帶同警方
    至車號X8-5919號自用小客車上扣得羅國彰所有供劉宏裕、
    劉京佳、乙○○、羅國彰竊取檳榔使用之尼龍繩4條及鐮刀1
    支。查被告乙○○與劉宏裕、劉佳京對於前揭犯罪事實均供
    承不諱，核與被害人甲○○於警詢時之指訴情節相符，並有
    臺中縣警察局東勢分局扣押筆錄、扣押物品目錄表、現場照
    片及職務報告在卷可稽，另有查扣之共犯羅國彰所有供被告
    等人犯本案竊盜用之尼龍繩4條、鐮刀1支可資佐證。核被告
    三人之自白與事實相符，應為真實。是本案事證明確，被告
    三人加重竊盜犯行，均洵堪認定，應依法論科。被告乙○○
    曾受有期徒刑之執行完畢，5年內故意再犯本件有期徒刑以
    上之罪，均為累犯，應依刑法第47條第1項之規定，加重其
    刑，審酌被告乙○○為貪圖不法利益，結夥持鎌刀之兇器竊
    取被害人財物，危害社會治安非微並損害被害人之財產利益
    ，惟念及被告於審理時坦承犯行之犯後態度，及其犯罪動機
    、目的及手段等一切情狀，量處被告乙○○有期徒刑10月。
    本院認原判決已詳述所憑之證據及其認定之理由。經形式上
    觀察，核無不合。
三、上訴人即被告乙○○（下稱被告）上訴意旨略稱：(一)、被告
    認原審量刑過重；(二)、被告符合自首之規定，有臺中縣警察
    局東勢分局刑事案件報告書及職務報告附卷可稽，請鈞院審
    察輕判云云。就上訴意旨(一)部分，被告所犯係刑法第321條
    第1項第3、4款之結夥三人以上、攜帶兇器之竊盜罪，其法
    定最低刑為有期徒刑6月，且屬累犯，依法應加重其刑，原
    判決量處有期徒刑10月，本院認原審並無量刑過重之情；就
    上訴意旨(二)部分，原審判決業已說明本件係被告劉宏裕因另
    案於經警方借提，嗣於警員尚未知悉上開犯罪事實前，於警
    詢時主動供承上開犯行，警員再依被告劉宏裕陳述之共犯情
    形而循線查獲被告乙○○，且查被告乙○○於警詢、偵訊均
    否認犯罪（警卷第9-11頁、偵查卷第10-11頁），而係遲至
    原審審理始坦承犯行，則被告乙○○部分自與「犯人在其犯
    罪未發覺前，向該管公務員自承犯罪」之自首要件不符。被
    告提起上訴，固具備形式上之理由，但並未提出新事證以供
    調查，亦未依據卷內之訴訟資料，指摘原審判決有何足以影
    響判決本旨之不當或違法，而構成應予撤銷之具體事由，被
    告徒憑己意漫指原審判決不當，尚不足以動搖原審判決認定
    犯罪事實及量刑之基礎，難認係得上訴第二審之具體理由。
    依上揭說明，被告提起之第二審上訴不合法律上程式，爰不
    經言詞辯論，判決駁回上訴。
四、據上論斷，應依刑事訴訟法第367條前段、第372條，判決如
    主文。
中    華    民    國    99    年    1    月    14    日
            刑事第四庭    審判長法  官  洪  耀  宗
                                法  官  許  文  碩
                                法  官  蔡 王 金 全
上列正本證明與原本無異。
不得上訴。
                                書記官  金  珍  華
中    華    民    國    99    年    1    月    14    日


司法院資訊處製作；財團法人民間司法改革基金會備份。
